臺灣高等法院臺南分院民事裁定　96年度抗字第382號
抗　告　人　乙 ○ ○
相　對　人　元茂聯合開發股份有限公司
法定代理人　甲 ○ ○
上列抗告人因與相對人間假扣押事件，對於民國96年10月16日臺
灣臺南地方法院96年度裁全字第7857號裁定，提起抗告，本院裁
定如下：
    主  文
抗告駁回。
抗告訴訟費用新台幣壹仟元由抗告人負擔。
    理  由
一、按債權人就金錢請求或得易為金錢請求之請求，欲保全強制
    執行者，得聲請假扣押。又請求及假扣押之原因，應釋明之
    ；前項釋明如有不足，而債權人陳明願供擔保或法院認為適
    當者，法院得定相當之擔保，命供擔保後為假扣押。民事訴
    訟法第五百二十二條第一項、第五百二十六條第一、二項分
    別定有明文。
二、本件相對人即債權人主張其於民國（下同）九十六年六月五
    日經由原審法院民事執行處拍賣取得坐落於臺南縣永康市○
    ○段七八○地號及臺南縣永康市○○段一三八二地號二筆土
    地（以下簡稱系爭土地），拍定條件為依現況點交，有土地
    所有權狀及不動產權利移轉證明書可憑。惟抗告人於相對人
    取得系爭土地所有權後，仍持續對在系爭土地上營業之攤販
    陳建平等二十七人收取租金，嗣經該攤販陳建平等二十七人
    對抗告人為終止租約之通知後，仍拒不返還押租金，是自九
    十六年六月五日起至九十六年十月四日止，攤販陳建平等二
    十七人已給付抗告人之租金總額為新台幣（下同）一百四十
    六萬四千零十七元，尚未返還之押租金總額則為五十六萬三
    千元。相對人即債權人目前已取得各該攤販之租金及押租金
    返還之債權讓與同意書，是以，相對人自得基於土地所有權
    人及債權受讓人地位，依據侵權行為、不當得利之法律關係
    ，請求抗告人給付前開不當收取之租金及押租金，金額合計
    為二百零二萬七千零十七元。唯恐抗告人就其財產隱匿或為
    不利相對人求償之處分，為保全強制執行起見，以免日後有
    不能強制執行或甚難執行，相對人願供擔保以代釋明而聲請
    於二百零二萬七千零十七元之範圍內，聲請假扣押。原裁定
    依首開規定，命供擔保後為假扣押，並無不合。
三、抗告人抗告意旨略以：
  (一)相對人在執行程序未完成前，不能主張使用權利，點交是強
    制執行之續行，也是拍賣程序後從屬之強制執行，其取得所
    有權應自付足法拍價款起，但使用權由原拍定法院完成物之
    交付，即點交完成時。
  (二)拍定條件依現況點交，實乃依不動產之狀況，抗告人是在原
    債務人向銀行借款設定後，向原債務人即地主承租系爭土地
    ，自資搭建建物，建號為永和段二四二三號，從事商場攤位
    出租；銀行執行查封時，欲去除抗告人之租賃權，抗告人無
    異議，所以才連同抗告人所興建之永和段二四二三號建物一
    併鑑價拍賣，獲得一百八十五萬七千元之分配數額，抗告人
    並非原強制執行之債務人或保證人，僅為承租人，為顧全大
    局讓不動產由不點交成為點交，依強制執行法第九十八條之
    規定，租賃權經法院去除後，相對人即債權人取得所有權，
    並不包括租賃權，相對人所言實屬無稽。
  (三)相對人雖聲稱已取得攤販陳建平等二十七人之租金及押租金
    返還之債權讓與同意書云云，惟抗告人與攤販陳建平等二十
    七人所簽立之商場合約書第五條之約定，任何轉讓須由抗告
    人協調同意方可轉讓，且依民法第二百九十四條之規定，攤
    販陳建平等二十七人不得讓與債權，其讓與無效，相對人所
    言並無理由，爰請求廢棄原裁定等語。
四、經查：
  (一)相對人於原法院已提出土地所有權狀二份、不動產權利移轉
    證明書、攤販明細及證明書、終止租約之郵局存證信函及債
    權讓與同意書影本各一份為證（見原法院卷第03至64頁），
    且經本院依形式上審核相對人執以聲請裁定准予假扣押之前
    揭證據資料以察，亦無不應予准許之情形。又相對人主張自
    九十六年六月五日起至九十六年十月四日止，攤販陳建平等
    二十七人已給付抗告人一百四十六萬四千零十七元之租金，
    尚未返還之押租金總額則為五十六萬三千元，已為抗告人所
    不爭執；則相對人為確保其前揭租金及押租金債權等金錢請
    求之受償，向原法院聲請假扣押，於法自無不合。
  (二)至抗告人前揭所辯，究其內容，有者尚與本件應否准予假扣
    押之裁定無涉，有者則與原審法院民事執行處已就系爭土地
    為所有權移轉等事實不符，自不能採為有利抗告人之認定。
    另法院就債權人聲請假扣押所主張之債權範圍，僅需從形式
    上審查證據資料即可，且對債務人因假扣押或假處分所受損
    害，命債權人預供擔保者，其金額之多寡應如何認為相當，
    原屬於法院職權裁量之範圍，非當事人所可任意指摘。再者
    ，法院為附條件之假扣押裁定，命於債權人供擔保後得為扣
    押，此項擔保係備賠償債務人所應受之損害，要之，對抗告
    人並無何不利或有違公平之情形。況縱令抗告人所稱屬實，
    或有其他之抗辯、或實質上之法律爭執，亦係實體上問題，
    應另行起訴解決。
  (三)依上，抗告人據以對原裁定聲明不服，求為廢棄，不能認為
    有理由，應予駁回。
五、據上論結，本件抗告為無理由，爰依民事訴訟法第四百九十
    五條之一第一項、第四百四十九條第一項、第九十五條及第
    七十八條，裁定如主文。
中　　華　　民　　國　　96　　年　　12　　月　　31　　日
                  民事第一庭    審判長法　官  林金村
                                      法　官　胡景彬
                                      法　官　張世展
上為正本係照原本作成。
如不服本裁定，僅得於收受本裁定正本送達後10日內以適用法規
顯有錯誤為理由，向本院提出再抗告狀（須附繕本）依法應繳納
抗告費新台幣1千元，並委任律師為訴訟代理人，經本院許可後
始可再抗告於最高法院。
中　　華　　民　　國　　96　　年　　12　　月　　31　　日
                                      書記官  吳秋賢
【附記】
民事訴訟法第495條之1第2項準用同法第466條之1第1、2項規定
：
(1)對於第二審判決上訴，上訴人應委任律師為訴訟代理人。但上
  訴人或其法定代理人具有律師資格者，不在此限。
(2)上訴人之配偶、三親等內之血親、二親等內之姻親，或上訴人
  為法人、中央或地方機關時，其所屬專任人員具有律師資格並
  經法院認為適當者，亦得為第三審訴訟代理人。
民事訴訟法第466條之2：
  上訴人無資力委任訴訟代理人者，得依訴訟救助之規定，聲請
  第三審法院為之選任律師為其訴訟代理人。
